臺灣高等法院刑事判決　　　　　　　　　　　　　九十一年度上訴字第二九四號
　　上　訴　人
　　即　被　告　乙○○
右上訴人因違反槍砲彈藥刀械管制條例等案件，不服臺灣板橋地方法院九十年度訴字
第二一八三號，中華民國九十一年三月二十六日第一審判決（起訴案號：臺灣板橋地
方法院檢察署九十年度偵緝字第一三六三、一三六五號，及由該署移送九十年度偵字
第一九六五五號併案審理）提起上訴，本院判決如左：
    主  文
上訴駁回。
    事  實
一、乙○○（所犯竊盜罪部分業經被告於上訴時撤回上訴確定）曾因違反麻醉藥品管
    理條例案件，經本院以八十六年度上易字第二七五二號判處有期徒刑六月，如易
    科罰金，以三百元折算一日，並於民國（下同）八十六年三月十七日確定，於八
    十七年三月七日易科罰金執行完畢。又因傷害案件，於八十七年三月二十六日，
    經原審以八十六年度易字第六九五八號判處有期徒刑三月，如易科罰金，以三百
    元折算一日，嗣經本院於八十七年五月二十九日，以八十七年度上易字第二六七
    六號判決上訴駁回而告確定，於八十七年七月二十一日易科罰金執行完畢。復因
    竊盜案件，經原審於八十七年十一月十三日，以八十七年度易字第四七五七號判
    處有期徒刑一年八月確定，於八十九年四月十八日縮刑期滿而執行完畢。仍不知
    悔改，於不詳時地，以不詳方式取得仿ＣＯＬＴ廠半自動手槍製造之金屬玩具手
    槍換裝土造金屬槍管改造而成具殺傷力之改造玩具手槍乙支（槍枝管制編號00
    00000000號，含彈匣乙個），並將之藏放在其向不知情之林張足承租位
    於臺北市○○區○○路三二九巷十三弄十一號租處房間之米袋內，未經許可而持
    有前開具殺傷力之改造手槍乙支（含彈匣乙個）。嗣於九十年一月十二日，乙○
    ○由預先設置於該地之隱藏式監視器得知員警將持臺灣板橋地方法院檢察署檢察
    官簽發之搜索票搜索上址，立即逃逸無蹤，同日十八時許，經警會同當地里長甲
    ○○及房屋所有人林張足搜索上址時，在乙○○上開租處房間之米袋內，扣得右
    述手槍乙支（含彈匣乙個）。
二、案經臺北市政府警察局松山分局、內政部警政署國道公路警察局第一警察隊移送
    臺灣板橋地方法院檢察署檢察官偵查起訴暨臺北縣警察局三重分局報告臺灣板橋
    地方法院檢察署檢察官移送原審併案審理。
    理  由
一、訊據上訴人即被告矢口否認有何違反槍砲彈藥刀械管制條例之犯行，並辯稱：扣
    案之手槍非伊所有云云，惟查：扣案之手槍係自被告位於臺北市○○區○○路三
    二九巷十三弄十一號租處房間之米袋內查獲之事實，業據證人即現任職臺北市政
    府警察局松山分局中崙派出所主管丁○○於偵訊及原審調查中具結證述：因秘密
    證人檢舉被告慣竊，且指出被告母親居住於臺北縣三重市某處，但被告應係居住
    於臺北市○○路三二九巷十三弄十一號，故同時聲請二張搜索票，並於九十年一
    月十二日，持臺灣板橋地方法院檢察署檢察官簽發之搜索票，至上址搜索，在該
    址外面從日間等到夜間均無人出入，伊即決定攻堅，此時聽到有人喊說：「有人
    跑了」，路人並目睹被告手持一大包物品逃逸，後搜索時即請當地里長及派出所
    員警在場陪同，扣案手槍係在被告租處房間靠近門口之白色米袋中取出，手槍上
    均係米之粉末，故未採集指紋，被害人證件亦係在被告租處之房間查獲等語無訛
    （詳臺灣板橋地方法院檢察署九十年度偵緝字第一三六三號偵查卷宗第四四頁反
    面、第四五頁、原審九十一年一月三十一日訊問筆錄），而臺北市○○路三二九
    巷十三弄十一號確係被告向該房屋所有權人林張足承租，並據證人林張足於警訊
    及偵查中陳明屬實（詳臺灣板橋地方法院檢察署九十年度偵字第四六一一號偵查
    卷宗第九頁反面、九十年度偵緝字第一三六三號偵查卷第四十四頁背面），另證
    人即東園派出所警員丙○○於本院調查時亦到庭證稱：搜索時，員警是會同伊及
    里長甲○○後一同進行搜索，槍是在屋內袋中查獲的等語，準此，既扣案之手槍
    係在被告承租房間之米袋內查獲，而該處又是被告個人使用之空間，故該手槍顯
    係被告持有，灼然甚明。雖證人即臺北市○○區○○路三二九巷十三弄十一號當
    地之里長甲○○於原審審理及本院調查時證述：九十年一月十二日，警察在臺北
    縣萬華區○○路三二九巷十三弄十一號執行搜索時，派出所之警察曾要求伊前去
    ，伊並不知係何事，警察僅表示欲前往逮捕竊賊，當時伊並未看到警察查獲槍枝
    ，及搜索時伊不在現場等語（原審九十一年三月十二日審判筆錄、本院九十一年
    九月十八日調查筆錄），惟證人甲○○於原審同日審理及本院調查時亦陳稱：伊
    未進入被告承租之房間，因該房間非常狹小，故伊僅在房東之房間等語在卷（詳
    同日筆錄），既證人甲○○未進入被告承租之房間內，其自無從目睹警察是否有
    於被告承租房間之米袋內查獲扣案之手槍，況且甲○○於搜索後在搜索扣押證明
    筆錄上亦簽名證實，職是，證人甲○○於員警搜索時雖未全程在場陪同，致未親
    眼目睹取槍過程，此部分之證詞尚難為被告有利之認定，此外，復有手槍乙支扣
    案可資佐證，而該扣案之手槍經送內政部警政署刑事警察局鑑驗結果，認送鑑改
    造手槍乙枝（槍枝管制編號000000000號），係仿ＣＯＬＴ廠半自動手
    槍製造之金屬玩具手槍換裝土製金屬槍管改造而成，機械性能良好，認具殺傷力
    等情，亦有內政部警政署刑事警察局九十年二月十三日刑鑑字第一五九六四號鑑
    驗通知書乙紙附卷可參（附於臺灣板橋地方法院檢察署九十年度偵字第四六一一
    號偵查卷宗第八頁）。綜上，被告所辯，顯係避就之詞，不足採信，其違反槍砲
    彈藥刀械管制條例犯行，亦堪以認定。被告雖請求將槍枝送驗有無被告指紋，惟
    因槍枝係在被告所獨住之處所取出，已如前述，因槍上均沾染米粉末，致查獲時
    並未送驗，此亦為警員丁○○於原審所證實，本院認事證明確，實無再將槍枝送
    鑑定之必要。至本件雖無從自被告調查其究如何而持有上揭手槍，惟此不因之影
    響被告未經許可而無故持有該具有殺傷力改造玩具手槍之刑責，附此敘明。
二、核被告所為，係犯槍砲彈藥刀械管制條例第十一條第四項之無故持有改造手槍罪
    。被告曾因違反麻醉藥品管理條例案件，經本院以八十六年度上易字第二七五二
    號判處有期徒刑六月，如易科罰金，以三百元折算一日，並於八十六年三月十七
    日確定，於八十七年三月七日易科罰金執行完畢。又因傷害案件，於八十七年三
    月二十六日，經原審以八十六年度易字第六九五八號判處有期徒刑三月，如易科
    罰金，以三百元折算一日，嗣經本院於八十七年五月二十九日，以八十七年度上
    易字第二六七六號判決上訴駁回而告確定，於八十七年七月二十一日易科罰金執
    行完畢。復因竊盜案件，經原審於八十七年十一月十三日，以八十七年度易字第
    四七五七號判處有期徒刑一年八月確定，於八十九年四月十八日縮刑期滿而執行
    完畢，有臺灣高等法院檢察署刑案紀錄簡覆表及本院被告全國前案紀錄表各一紙
    在卷可按，其於受有期徒刑執行完畢後，五年以內再犯有期徒刑以上刑之本罪，
    為累犯，應依刑法第四十七條之規定加重其刑。
三、原審認被告罪證明確，並適用槍砲彈藥刀械管制條例第十一條第四項、刑法第十
    一條前段、第四十七條、第三十八條第一項第一款、第四十二條第二項、罰金罰
    鍰提高高標準條例第一條前段、現行法規所定貨幣單位折算新台幣條例第二條之
    規定，並審酌被告持槍嚴重威脅社會治安，持槍數量非鉅，亦無造成其他公眾或
    他人之現實惡害，品行、犯罪動機、目的、手段及否認犯行等一切情狀，量處有
    期徒刑一年二月，併科罰金新台幣三萬元，就罰金部分並諭知易服勞役之折算標
    準。對於扣案具有殺傷力之改造玩具手槍乙支，認係違禁物，依刑法第三十八條
    第一項第一款之規定宣告沒收。經核認事用法並無違誤，量刑亦稱妥適，上訴人
    即被告上訴意旨仍執前詞否認犯罪，指摘原判決不當，請求撤銷改判，並無理由
    ，應予駁回。
據上論斷，應依刑事訴訟法第三百六十八條，判決如主文。
本案經檢察官陳文琪到庭執行職務。
中      華      民      國      九十一    年      十      月    十五    日
                              台灣高等法院刑事第十六庭
                                  審判長法  官  許  增  男
                              法  官  陳  國  文
                                        法  官  周  煙  平
右正本證明與原本無異。
如不服本判決應於收受送達後十日內向本院提出上訴書狀，其未敘述上訴之理由者並
得於提起上訴後十日內向本院補提理由書（均須按他造當事人之人數附繕本）。
                                        書記官  鄭  信  昱
中      華      民      國    九十一    年      十      月     十六     日
附錄：本案論罪科刑法條全文
槍砲彈藥刀械管制條例第十一條第四項
未經許可，持有、寄藏或意圖販賣而陳列第一項所列槍砲者，處一年以上七年以下有
期徒，併科新臺幣七百萬元以下罰金。
